【裁判字號】    96,易,3812
【裁判日期】    970226
【裁判案由】    竊盜
【裁判全文】
臺灣高雄地方法院刑事判決              96年度易字第3812號
公  訴  人  臺灣高雄地方法院檢察署檢察官
被      告  乙○○
                    （
被      告  己○○
被      告  甲○○
被      告  丁○○
上列被告因竊盜案件，經檢察官提起公訴（96年度偵字第28787
號），被告就被訴事實為有罪之陳述，經本院合議庭裁定由受命
法官獨任進行簡式審判程序，本院判決如下：
    主  文
乙○○共同犯竊盜罪，處有期徒刑月；又犯結夥三人以上攜帶
兇器逾越牆垣竊盜罪，處有期徒刑柒月，扣案之螺絲起子壹支沒
收。應執行有期徒刑捌月，扣案之螺絲起子壹支沒收。
己○○共同犯竊盜罪，累犯，處有期徒刑肆月，如易科罰金，以
新臺幣壹仟元折算壹日。
甲○○犯結夥三人以上攜帶兇器逾越牆垣竊盜罪，累犯，處有期
徒刑捌月，扣案之螺絲起子壹支沒收。
丁○○犯結夥三人以上攜帶兇器逾越牆垣竊盜罪，累犯，處有期
徒刑捌月，扣案之螺絲起子壹支沒收。
    事  實
一、己○○前因竊盜案件，經本院以95年度簡字第6191號判決判
    處有期徒刑4 月確定，於民國96年4 月28日執行完畢。甲○○前因搶奪及詐欺案件，經本院分別以94年度訴字第749 號
    判決、95年度易字第130 號判決判處有期徒刑7 月、4 月確
    定，兩罪接續執行，於95年7 月28日縮短刑期執行完畢。丁○○前因施用毒品案件，經本院分別以92年度訴字第203 號
    判決、93年度訴字第2226號判決判處有期徒刑10月、10月確
    定，兩罪接續執行，於94年10月12日縮短刑期假釋付保護管
    束，於95年1 月16日保護管束期滿未經撤銷視為徒刑執行完
    畢，又因施用毒品案件，經本院以95年訴字第2546號判決判
    處有期徒刑7 月、3 月，應執行有期徒刑9 月確定；因施用
    毒品案件，經本院以95年訴字第4318號判決判處9 月、4 月
    ，應執行有期徒刑1 年確定，上開4 罪經減刑定其應執行有
    期徒刑10月確定，甫於96年9 月7 日減刑執行完畢。
二、乙○○與己○○於96年10月7 日13時50分許，由己○○騎乘
    蘇嘉文所有之車牌號碼：XOM －024 號重型機車搭載乙○○
    ，行經高雄市小港區○○○路87號時，見丙○○所有之白鐵
    製水塔1 個置放於路邊無人看管，竟共同意圖為自己不法之
    所有，徒手竊取該水塔，得手後欲離去之際，旋為警當場查
    獲。
三、乙○○、甲○○及丁○○於96年10月18日9 時30分許，共乘
    機車行經戊○○經營之養殖場（地號：高雄縣林園鄉○○段
    77之1 號）時，竟結夥3 人，基於共同意圖為自己不法所有
    之犯意聯絡，先由甲○○翻越牆垣，以其所有之客觀上足以
    對人之生命、身體、安全構成威脅，具有危險性，可供兇器
    使用之螺絲起子1 支拆卸養殖場內之鋁門，隨後乙○○與丁○○再翻越圍牆進入養殖場一同搬運鋁門1 批（鋁門已拆解
    ，總重約40公斤），得手後搬運離去之際，隨即為戊○○發
    覺而報警處理，為警當場查獲，並扣得前述供竊盜使用之螺
    絲起子1 支。
四、案經高雄市政府警察局小港分局、高雄縣政府警察局林園分
    局報告臺灣高雄地方法院檢察署檢察官偵查起訴。
    理  由
一、本件被告乙○○、己○○、甲○○及丁○○所犯係死刑、無
    期徒刑、最輕本刑為3 年以上有期徒刑以外之罪，其於準備
    程序就前揭被訴事實為有罪之陳述，經受命法官告知簡式審
    判程序之旨，並聽取其與公訴人之意見後，本院認無不得或
    不宜改依簡式審判程序進行之處，爰依刑事訴訟法第273 條
    之1 第1 項，裁定本件由受命法官獨任進行簡式審判程序，
    合先敘明。
二、(一)被告乙○○、己○○竊取白鐵製水塔等情，業據被告乙○○、己○○於本院審理時坦承不諱，核與證人丙○○於警詢
    時之證述情節相符，並有丙○○書立之贓物認領保管單1 紙
    、高雄市政府警察局小港分局扣押物品目錄表1 紙、照片2
    張在卷可稽，足認被告乙○○、己○○之自白與事實相符，
    應堪置信。被告乙○○、己○○共同竊盜之犯行，應堪認定
    。(二)被告甲○○先翻越圍牆，以螺絲起子拆卸鋁門，被告乙○○、丁○○再翻越圍牆與被告甲○○結夥3 人竊取鋁門1
    批等情、業據被告乙○○、甲○○及丁○○於本院審理時坦
    承不諱、核與證人戊○○於警詢時之證述情節相符，並有戊○○書立之贓物認領保管單1 紙、高雄縣政府警察局林園分
    局扣押物品目錄表1 紙、照片2 張在卷及螺絲起子1 支扣案
    可資佐證，足認被告乙○○、甲○○及丁○○之自白與事實
    相符，應堪置信。被告乙○○、甲○○及丁○○結夥3 人以
    上攜帶兇器逾越牆垣竊盜之犯行，洵堪認定。
三、(一)按刑法第321 條第1 項第3 款之攜帶兇器竊盜罪，係以行
    為人攜帶兇器竊盜為其加重條件，此所謂兇器，其種類並無
    限制，凡客觀上足對人之生命、身體、安全構成威脅，具有
    危險性之兇器均屬之（最高法院79年臺上字第5253號判例參
    照）。查扣案之螺絲起子1 支為金屬材質，質地堅硬，且足
    以拆卸被害人戊○○經營養殖場內之鋁門，依社會一般觀念
    均足以對人之生命、身體安全構成威脅，在客觀上顯然具有
    危險性，應屬兇器。(二)核被告乙○○上開所為，分別係犯刑
    法第320 條第1 項竊盜罪、同法第321 條第1 項第2 、3 、
    4 款之結夥3 人以上攜帶兇器逾越牆垣竊盜罪；核被告己○○所為，係犯刑法第320 條第1 項竊盜罪；核被告甲○○、
    丁○○所為，均係犯刑法第321 條第1 項第2 、3 、4 款之
    結夥3 人以上攜帶兇器逾越牆垣竊盜罪。(三)被告乙○○與己○○就竊取白鐵製水塔之犯行；被告乙○○、甲○○及丁○○就竊取鋁門之犯行，均有犯意聯絡及行為分擔，均為共同
    正犯。(四)被告乙○○所犯上開2 罪，犯意各別、行為互殊，
    應予分論併罰。(五)又被告己○○、甲○○及丁○○有如前開
    事實欄所載之犯罪科刑及執行紀錄，此有臺灣高等法院被告
    前案紀錄表3 份在卷可稽，其等前受徒刑之執行完畢後，5
    年以內故意再犯本件有期徒刑以上之罪，均為累犯，應依刑
    法第47條第1 項之規定，加重其刑。(六)爰審酌被告乙○○、
    己○○、甲○○及丁○○正值青壯，不思以正途獲得錢財，
    而竊取他人財物，實有不該，惟考量被告4 人犯後均坦承犯
    行，態度良好，所竊取得手之白鐵製水塔1 個、鋁門1 批均
    已經被害人領回，有贓物認領保管單2 紙在卷可佐，犯罪所
    生危害已有降低等一切情狀，分別量處如主文所示之刑，及
    就被告乙○○部分定其應執行之刑，就被告己○○部分諭知
    易科罰金之折算標準。(七)扣案之螺絲起子1 支，係被告甲○○所有，供竊盜被害人戊○○所有之鋁門所用之物，業據被
    告甲○○於本院審理時供陳在卷，應依刑法第38條第1 項第
    2 款之規定，予以宣告沒收。
據上論斷，應依刑事訴訟法第273 條之1 第1 項、第299 條第1
項前段，刑法第28條、第320 條第1 項、第321 條第1 項第2 、
3 、4 款、第47條第1 項、第41條第1 項前段、第51條第5 款、
第38條第1 項第2 款，刑法施行法第1 條之1 ，判決如主文。
中    華    民    國    97    年    2     月    26    日
                   刑事第十庭    法  官  顏銀秋
上正本證明與原本無誤。
如不服本判決，應於判決送達後10日內，向本院提出上訴狀。
中    華    民    國    97    年    2     月    26    日
                                 書記官  董明惠
附錄本判決論罪之法條：
刑法第320 條第1 項：
意圖為自己或第三人不法之所有，而竊取他人之動產者，為竊盜
罪，處5 年以下有期徒刑、拘役或500 元以下罰金。
刑法第321 條第1 項第2、3、4 款：
犯竊盜罪而有左列情形之一者，處6 月以上、5 年以下有期徒刑
：
二、毀越門扇、牆垣或其他安全設備而犯之者。
三、攜帶兇器而犯之者。
四、結夥三人以上而犯之者。


司法院資訊處製作；財團法人民間司法改革基金會備份。
